【裁判字號】    89,交抗,22
【裁判日期】    890424
【裁判案由】    聲明異議
【裁判全文】
臺灣高等法院臺南分院刑事裁定            八十九年度交抗字第二二號        Ｇ
      抗  告  人  甲  ○  ○
右抗告人因違反交通管理處罰條例案件，不服臺灣雲林地方法院中華民國八十九年二
月二十日裁定（八十九年度交聲字第五號）提起抗告，本院裁定如左：
      主      文
抗告駁回。
      理      由
一、抗告意旨略以：伊被執勤警員舉發時，正沿臺北市○○○路，由西往東朝南港區
    方向行駛，途經忠孝東路與復興路交岔路口，正值綠色號誌燈，因禮讓對向公車
    左轉先行，以致號誌燈轉為紅燈，執勤警員即不問情由，逕以抗告人闖越紅燈掣
    單舉發，顯與事實不符，原審存有先入為主觀念，全盤採信執勤警員證言，自有
    未當，為此提起抗告，並聲請對執勤警員實施測謊云云。
二、經查抗告人甲○○於民國八十七年十月七日下午五時五十五分許，駕駛ＪＧ－三
    二三二號自用小客車，沿臺北市○○○路，由西往東朝南港區方向行駛，途經忠
    孝東路與復興南路交岔路口，闖越紅燈，致被執勤警員陳偉麟當場攔下，依闖紅
    燈違規事實掣單舉發，抗告人甲○○不服取締，並拒絕簽收執勤警員陳偉麟所開
    立『舉發違反道路交通管理事件通知單』，執勤警員陳偉麟乃以「不服稽查取締
    」為由，同時開立『舉發違反道路交通管理事件通知單』，以上事實業據執勤警
    員陳偉麟於原審法院到庭結證甚詳，並有臺北市政府警察局『舉發違反道路交通
    管理事件通知單』影本二紙附卷足憑（詳原審卷第六頁至第九頁）。原審法院為
    求慎重，特別傳訊執勤警員陳偉麟到庭作證，陳偉麟明確證稱：案發時伊正在臺
    北市○○○路與復興路交岔路口東南角電箱旁執勤，適復興南路路口已轉為綠色
    號誌燈，一輛機車即沿復興南路由北往南通過該交岔路口，抗告人竟擅闖紅燈，
    險釀車禍，伊見狀即吹警笛，示意抗告人駛至路邊停車，惟抗告人無意停車，嗣
    經伊猛拍抗告人車窗制止，始將抗告人自用小客車攔下，抗告人停車後態度非常
    惡劣，伊乃在『舉發違反道路交通管理事件通知單』上特別載明「該車駕駛人嚴
    重闖紅燈行為差點釀成一樁機車事故」字樣等語（詳原審卷第十九頁）。因此執
    勤警員陳偉麟除當場製作兩張『舉發違反道路交通管理事件通知單』，同時舉發
    抗告人「闖紅燈」及「不服稽查取締」兩項違規事實外，並在舉發抗告人「闖紅
    燈」違反道路交通管理事件通知單內，特別載明「該車駕駛人嚴重闖紅燈行為差
    點釀成一樁機車事故」字樣，此有卷附『舉發違反道路交通管理事件通知單』影
    本二紙在卷可按；足證執勤警員陳偉麟證言，殆與事實相符，應可憑信。
三、本院細繹抗告人於原審法院當庭所繪現場圖，顯示案發時抗告人所駕駛ＪＧ－三
    二三二號自用小客車與公車係對向行駛，竟然均行駛於同一車道內，殊與常情有
    悖；益徵抗告人所辯，洵與事實不符，難資採信。何況抗告人違規時間係八十七
    年十月七日下午五時五十五分許，乃臺北市上下班交通尖峰時段，且臺北市○○
    ○路與復興路交岔路口，復屬交通流量極度擁塞地區，此乃眾所周知之事實。抗
    告人豈會於該交岔路口甫轉為紅燈之際，仍停留該處等候警方取締？執勤警員亦
    不可能因抗告人禮讓公車左轉而稽延，轉為紅燈後，大費周章當場取締抗告人，
    致現場交通秩序大亂；足證抗告人前開所辯，顯與事實不符，應非可採。至於抗
    告人聲請本院對執勤警員陳偉麟實施測謊乙節，本院認為抗告人違規事證，已臻
    明確，核無實施測謊之必要。
四、綜上所述，原審法院認為原處分機關以抗告人「闖紅燈」及「不服從交通勤務警
    察指揮」為由，依據道路交通管理處罰條例第五十三條、第六十條第一款、第六
    十三條第一項第一款、第二款及違反道路交通管理事件處理細則第四十四條第一
    項暨「違反道路交通管理事件統一裁罰標準表」規定，分別裁處抗告人罰鍰新台
    幣（以下同）三千六百元、一千八百元，並記違規點數三點、一點，於法並無不
    合，因而駁回抗告人聲明異議。抗告意旨，仍執陳詞，指摘原裁定不當，為無理
    由，應予駁回。
據上論斷，應依道路交通案件處理辦法第二十六條、刑事訴訟法第四百十二條，裁定
如主文。
中    華    民    國      八十九      年      四      月      二十四    日
                                  臺灣高等法院臺南分院刑事第五庭
                                      審判長法官  茆    臺    雲
                                            法官  曾    平    杉
                                            法官  李    文    福
右正本證明與原本無異。
不得抗告。
                                      法院書記官  徐    瑞    清
中    華    民    國      八十九      年      四      月      二十六    日


司法院資訊處製作；財團法人民間司法改革基金會備份。
